臺灣臺中地方法院民事裁定  100年度事聲字第81號
異  議  人  蘇金
相  對  人  黃士辨
當事人間聲請確定訴訟費用額事件，聲明人對於本院司法事務官
民國100年6月30日所為之100年度司聲字第1081號裁定聲明異議
，本院裁定如下：
    主  文
異議駁回。
    理  由
一、按訴訟費用，由敗訴之當事人負擔，民事訴訟法第78條定有
    明文。又法院未於訴訟費用之裁判確定其費用額者，第一審
    受訴法院於該裁判有執行力後，應依聲請以裁定確定之。依
    第1項確定之訴訟費用額，應於裁定送達之翌日起，加給按
    法定利率計算之利息，民事訴訟法第91條亦有規定。所謂「
    以裁定確定之」，係指法院已為訴訟費用之裁判，僅未確定
    其費用額而言，即訴訟費用之裁判中未確定其費用額之情形
    。是確定訴訟費用之裁定，僅在確定敗訴之當事人應負擔之
    訴訟費用數額，並非就權利存在與否為確定，其償還義務如
    何，應從命負擔訴訟費用之裁判定之。因此，當事人在該程
    序中，自僅得就各個費用項目是否為法律上之訴訟費用、數
    額之計算有無錯誤加以爭執。次按，當事人對於司法事務官
    處理事件所為之終局處分，得於處分送達後10日之不變期間
    內，以書狀向司法事務官提出異議。司法事務官認前項異議
    有理由時，應另為適當之處分；認異議為無理由者，應送請
    法院裁定之。法院認第1項之異議為有理由時，應為適當之
    裁定；認異議為無理由者，應以裁定駁回之。前項裁定，應
    敘明理由，並送達於當事人，民事訴訟法第240條之4定有明
    文。
二、本件異議意旨略以：本件兩造間確認通行權存在事件，聲明
    人已於民國100年6月4日向最高法院提起再審，為求事件之
    一致性，請求鈞院於再審訴訟程序終結後，再為訴訟費用額
    之計算。爰提出異議，請求廢棄原裁定等語。
三、經查，聲明人與相對人間請求確認通行權存在事件，歷經本
    院以94年度訴字第1369號判決、台灣高等法院台中分院96年
    度上字第43號判決、最高法院97年度台上字第1732號判決、
    台灣高等法院台中分院97年度上更(一)字第41號判決、最高法
    院98年度台上字第1842號判決、台灣高等法院台中分院97年
    度上更(二)字第49號判決審理、再經最高法院100年度台上字
    第607號判決駁回異議人上訴確定，業有前揭判決在卷足憑
    。聲明人縱使另對前揭確定判決提起再審之訴，惟於該再審
    之訴確定前，並不影響前揭確定判決之效力，故原裁定據以
    計算確定訴訟費用額，即無違誤，從而本件聲明異議意旨指
    摘原裁定不當，求予廢棄，為無理由，應予駁回。
四、依民事訴訟法第240條之4第3項，裁定如主文。
中    華    民    國   100    年    8     月    9     日
                  民事第三庭    法  官  陳宗賢
以上正本證明與原本無異。
如不服本裁定應於送達後10日內向本院提出抗告狀（須附繕本）
，並繳納新臺幣1,000元之裁判費。
中    華    民    國   100    年    8     月    9     日
                                書記官